



Informations Personnelles

- 3, rue Anne Eugénie Milleret 57070 Metz-France
- +33 (0)7 53 67 21 66
- youssef.chtioui@outlook.com
- **==** 1993-06-17
- Permis B
- https://josefchtioui.wixsite.com/monsite
- https://www.linkedin.com/in/youssefchtioui-98425a92/



Langues

Français : Courant (lu, écrit, parlé)

Anglais : Courant (lu, écrit, parlé)

Arabe: Langue maternelle



Expertises métiers

- Etudes CFD/STD.
- Analyse technico-économique de filières énergétiques.
- Connaissances du mécanisme des CEE.
- Connaissance de la réglementation dans le domaine de l'énergie.
- Expertise normes ISO 50001/9001.
- Maîtrise des techniques de gestion de projet.



LabVIEW

OUTILS

Allsys	MAILAD
Autocad	M.Office
Catia	Modelica
CANECO	Pléiades
EPLAN	SeeElectrical
FEMM	Solidworks
HYSYS	VB/VBA/VBS

TRNSYS



Youssef CHTIOUI

Ingénieur Efficacité Énergétique

Profil

"Ingénieur spécialisé dans l'efficacité énergétique et étude CVC, diplômé à l'ENIM avec une année d'étude complémentaire à l'UTBM qui m'a professionnalisé dans le domaine de l'énergie électrique. Doté d'une expérience significative en chiffrage des projets en tant qu'ingénieur en énergie chez CLAAS et autant que responsable technique chez WEDGE. Je souhaiterais aujourd'hui changer de travail et pouvoir développer de nouvelles compétences grâce à de nouveaux défis"



Expérience Professionnelle

2021-09/Présent Responsable Technique

Région Nord



Formateur dans le domaine de l'énergétique de niveau Bac+5 : modélisation des bâtiments pour l'obtention des réglementations thermiques en vigueur, audit énergétique pour tous types de bâtiments.

Réalisation des études thermiques réglementaires des bâtiments neuf RT2012 et RE2020. Conseil en rénovation énergétique des bâtiments existents.

2020-09/2021-09 Formateur aux diagnostics immobiliers



Acquérir des connaissances technique, pratique et réglementaires sur les 6 modules diagnostics immobiliers (Plomb, Gaz, Électricité, Amiante, Diagnostic de performances énergétiques, Termites).

2019-03/2019-08 Etude et mise en place des projets d'économie d'énergie



Stagiaire ingénieur efficacité énergétique (service maintenance) - Woippy (6 mois)

Dans le cadre de la certification ISO 50001, j'ai pour mission l'accompagnement des référents énergie de l'établissement pour:

- Le suivi et l'analyse des consommations d'énergie mensuelle (gaz, électricité, eau).
- Conception et dimensionnement des systèmes électriques et thermiques (HVAC).
- Réalisation des études technico-économiques et mise en place des solutions d'optimisation énergétique pour le processus de production.

2018-03/2018-06 Développement d'un nouveau isolant biosourcé

Stagiaire ingénieur de calcul (R&D) - Orléans (4 mois)



- Détermination des propriétés effectives du matériau par la méthode d'homogénéisation numérique en utilisant un logiciel d'éléments finis Ansys.
- Évaluation de la consommation d'énergie d'un bâtiment en proposant différents modes constructifs avec des parois contenant ces matériaux développés en utilisant PHPP..

2015-02/2015-05 Analyse et diagnostic des systèmes photovoltaïques connectés au réseau

Assistant chef de projet photovoltaïque - Tunisie (3 mois)



- Analyse des systèmes photovoltaïques connectés au réseau STEG.
- Réalisation d'un prototype de suiveur solaire bi-axial.

2015-07

Formation

2019-09 Diplôme national de master en énergie électrique

Université de Technologie Belfort-Montbéliard, UTBM

Diplôme national d'ingénieur en énergétique École nationale d'ingénieurs de Monastir, ENIM

Ecole nationale d'ingemeurs de Monastir, Ennivi

Licence appliquée en énergétique École supérieure des sciences et de technologie de Hammam Sousse, ESSTHS









